Inventaris van de Burgerlijke Stand der gemeente Zuidbroek: huwelijksafkondigingen, 1811-1857
Nationaal Archief, Den Haag
Burgerlijke Stand Zuidbroek Huwelijksafkondigingen
BS Zuidbroek Huw.afk.
1811-1857
32407
0.10 meter; 47 inventarisnummers.
Normale handgeschreven en gedrukte stukken. Geen bijzondere handschriften.
Nationaal Archief, Den Haag
Bevat de huwelijksafkondigingen van de Burgerlijke Stand van de gemeente Zuidbroek, opgemaakt tussen 1811 en 1857. De voorgenomen huwelijken werden afgekondigd in de woonplaats van de bruid en van de bruidegom en kunnen een handig hulpmiddel zijn bij het zoeken als de plaats van het huwelijk onbekend is. In de afkondigingen zijn geregistreerd de plaats waar het huwelijk plaats zal vinden, de volledige namen, leeftijd, beroep en woonplaats van de toekomstige echtgenoten alsmede de namen van de ouders hun woonplaats en beroep.
Archiefvorming
Geschiedenis van het archiefbeheer
De verwerving van het archief
Het archief is krachtens bepalingen van de Archiefwet overgebracht.
Inhoud en structuur van het archief
3.04
Inhoud
Het archief omvat de periode 1811 -1857.
Aanwijzingen voor de gebruiker
Openbaarheidsbeperkingen
Volledig openbaar.
Materiële beperkingen
Aanvraaginstructie
Openbare archiefstukken kunnen online worden aangevraagd en gereserveerd. U kunt dit ook via de terminals in de studiezaal van het Nationaal Archief doen. Om te kunnen reserveren dient u de volgende stappen te volgen:
U maakt een profiel aan op www.gahetna.nl, en logt vervolgens in
Via de archiefinventaris (alleen de beschrijvingen met rode nummers) selecteert u het gewenste archiefstuk door op de knop 'Reserveren' te klikken
In het volgende scherm geeft u aan op welke dag u het archiefstuk wilt inzien
Indien u zich bevindt in de studiezaal en een tafelnummer heeft ontvangen kunt u dit nummer vermelden. Als u geen tafelnummer heeft kunt u tafelnummer 777 laten staan
Vervolgens bevestigt u uw reservering door deze te versturen.
Verwant materiaal
Beschikbaarheid van kopieën
Beschrijving van de series en archiefbestanddelen
- Huwelijksafkondigingen, 1811-1857
  - 1811
  - 1818
  - 1819
  - 1820
  - 1821
  - 1822
  - 1823
  - 1824
  - 1825
  - 1826
  - 1827
  - 1828
  - 1829
  - 1830
  - 1831
  - 1832
  - 1833
  - 1834
  - 1835
  - 1836
  - 1837
  - 1838
  - 1839
  - 1840
  - 1841
  - 1842
  - 1843
  - 1844
  - 1845
  - 1846
  - 1847
  - 1848
  - 1849
  - 1850
  - 1851
  - 1852
  - 1853
  - 1854
  - 1855
  - 1856
  - 1857